臺灣嘉義地方法院民事判決
110年度簡字第38號
原      告  艾瑪斯路易
訴訟代理人  吳碧娟律師
被      告  沈游德義    住嘉義縣○○市○○里○○路○段0                            00號0、0樓
訴訟代理人  林浩傑律師
上列當事人間因被告過失傷害案件，原告提起請求損害賠償之刑
事附帶民事訴訟，經本院刑事庭以109年度交附民字第106號刑事
附帶民事訴訟裁定移送前來，經本院於民國110年11月24日言詞
辯論終結，判決如下：
    主  文
被告應給付原告新臺幣（下同）3,933,060元，及其中526,247元
自民國109年8月20日起至清償日止，另3,406,813元自民國110年
2月4日起至清償日止，均按年息百分之5計算之利息。
原告其餘之訴駁回。
訴訟費用由被告負擔百分之52，由原告負擔百分之48。
本判決第一項分得假執行。但被告以3,933,060元為原告預供擔
保，得免為假執行。
原告其餘假執行之聲請駁回。
    事實及理由
壹、程序事項：
一、民事訴訟法第427條第2項在民國109年12月30日增訂第11款
    ，規定「本於道路交通事故有所請求而涉訟者」，不論其標
    的金額或價額，一律適用簡易程序，前述增訂條文已經在11
    0年1月23日公佈施行，依據民事訴訟法施行法第4條之1第1
    款、第12條第10項規定，本件應該改行簡易程序。
二、按訴狀送達後，原告不得將原訴變更或追加他訴。但請求之
    基礎事實同一者、擴張或減縮應受判決事項之聲明者，不在
    此限（民事訴訟法第255條第1項第2、3款）。查原告起訴原
    請求被告賠償金額為526,247元，嗣於訴訟中擴張7,530,909
    元，有民事擴張聲明暨準備書狀可佐（本院卷一第71頁），
    核僅屬擴張應受判決事項聲明，且請求之基礎事實同一，揆
    諸前揭說明，於法並無不合。
參、實體方面：
一、原告起訴主張：
（一）被告於108年5月11日14時35分許，駕駛車牌號碼000-0000
      號自用小客車沿嘉義市世賢路二段快車道由南往北方向行
      駛，行經上開路段與北港路之設有快慢車道分隔島交岔路
      口，正右轉彎進入北港路，本應注意行經有行車管制號誌
      之交岔路口須依指示之號誌；且世賢路二段右轉北港路時
      ，需依標誌標線指示先轉入慢車道後再行右轉；復在該處
      快車道設有禁止右轉之標誌，不得在該處右轉，而在無任
      何不能注意之情形，竟疏未注意即貿然在該路口自快車道
      逕行右轉。適原告騎乘車牌號碼000-0000號普通重型機車
      ，沿世賢路二段慢車道同向駛至該路口，閃避不及，2車
      發生碰撞（下稱本件車禍），原告人車倒地，受有腦震盪
      、頸部、右肩部、雙側肢體多處挫擦傷、左小腿蜂窩性組
      織炎、腰椎椎間盤突出之傷害，車禍時有聽力受損狀況，
      診斷受有混合聽力喪失，右耳、突發耳聾，右耳等傷害，
      右耳混合性聽力喪失，右耳聽力損失大於110分貝等傷害
      。
（二）爰依民法第184條、第191之2、第193條第1項及第195條第
      1項之規定，請求被告負擔損害賠償，列明如後：
   1、醫療費用393,126元。
   2、雜項支費用：購買背架、術後坐墊、熱敷墊、硬床等用品
      ，共34,748元。
   3、交通費用：因就醫支出交通費用，以計程車費率計算，共
      支出6,035元。
   4、看護費用：自108年5月29日起至6月5日及109年12月6日至
      12月14日止共住院17天，住院期間由家屬看護，每日2,20
      0元看護費共37,400元。
   5、工作損失：
    ⑴原告車禍前在嘉義市私立中興文理短期補習班擔任外籍美
      語老師，每月薪資48,000元，自108年5月11日至108年7月
      5日共56日無法工作，自109年12月6日至110年3月14日共3
      個月又9天無法工作，工作損失248,000元。
    ⑵原告為76年1月26日生，至110年3月15日為34歲， 距65歲
      強制退休年齡，原告尚可工作31年，工作能力減損百分之
      60計算，減損勞動能力損失為6,366,460元。
    ⑶綜上，原告之工作損失共為6,614,460元。
   6、機車損害：
      機車修理費用41,140、工資4,000元，合計45,140元。
　 7、精神慰藉金：
      原告學歷為摩洛哥國立伊本-托菲爾大學英文系畢業，會
      英文、法文、阿拉伯語及西班牙文，發生車禍時擔任外籍
      美語教師，名下無財產，車禍發生後受有腦震盪、頸部、
      右肩部、雙側肢體多處挫擦傷、左小腿蜂窩性組織炎、腰
      椎椎間盤突出及減損聽力等傷害，身體迄今尚受病痛折磨
      ，請求40萬元精神慰撫金。
   8、綜上，原告損失為7,530,909元。
（三）訴之聲明：
   1、被告應給付原告7,530,909元，及其中526,247元自起訴狀
      繕本送達被告之翌日起算，其中7,006,242元自擴張聲明
      狀送達翌日起，均至清償日止，按年息百分之5計算之利
      息。
   2、訴訟費用由被告負擔。
   3、原告願供擔保請准宣告假執行。  
二、被告則以：
（一）原告主張之聽力受損、聽力障礙一事，本件車禍間有因果
      關係，所衍生的相關損害賠償費用，被告亦否認之：
   1、原告所提出的體格檢查紀錄卡為103年5月27日所製作，其
      上記載原告右耳聽力檢測結果為正常，距離本案車禍發生
      將近5年多之久，難以僅憑右耳聽力測量紀錄就直接認定
      原告右耳聽力喪失是因為本件車禍所造成。。
   2、台中榮總醫院110年2月17日診斷證明書以及病歷摘要表，
      原告所患症狀不論是突發性耳聾或混合性聽力喪失，相同
      症狀均為聽力障礙，而原告之聽力障礙與本件車禍無因果
      關係：
    ⑴原告雖有右耳突發性耳聾之情形，然突發性耳聾之病因90%
      為不明，僅10%為可辨識病因，其中創傷所造成之病因僅
      占可辨識病因之4%，其發生率很低。醫學上並無法判斷本
      件原告受有突發性耳聾之破切原因。在無法排除有其他造
      成原告突發性耳聾原因之情形下，尚難認原告所受突發性
      耳聾、聽力障礙即係被告本次過失傷害犯行所造成之傷害
      ，而直接認定兩者間有因果關係。
    ⑵由檢察官所主動提出的刑事再審，經本院110年度交聲再字
      第1號裁定駁回，駁回理由中第9頁也提及：「原告所罹患
      右耳耳聾，耳聾之疾病與本件車禍事件之關聯性，分別答
      覆以無法排除其因果關連性、無法排除其右耳聽損與車禍
      傷害無關、無法排除其聽力於車禍無關等情形，均認為無
      法排除，然也沒有肯定原告右耳聽力受損與本件車禍究竟
      有無相當因果關係」。
   3、嘉義地檢署起訴書第一頁也明確記載告訴人所受之傷勢僅
      有「挫擦傷之傷害」，並非挫擦傷等傷害，而檢察官於10
      8年12月25日提起公訴時，長達6個月的偵查，檢察官也無
      提及聽力障礙之傷勢。
   4、對於高雄長庚紀念醫院「勞動能力減損評估報告」，報 
      告中第七項臨床診斷：（二)腦傷右耳聽力損失(依據台中
      榮民總醫院嘉義分院2019年6月5日病歷摘要）、第八項、
      「聽力問題致失能，障害百分比18%」，顯然亦將右耳聽
      力障礙列入評估，被告無法認同，蓋被告主張原告右耳聽
      力障礙與108年5月11日車禍無因果關係，故對於統整個人
      整體失能28%無法認同。
（二）車損部分債權業已超過侵權行為2年時效，被告主張時效
      抗辯。關於原告主張工作損失部分，原告的薪資應以勞保
      資料或者是匯款紀錄為準，如無上開客觀資料，則應以每
      月最低薪資24,000元計算。關於原告主張看護費用部分，
      依臺灣臺中榮總嘉義分院108年6月5日診所書，並無記載
      須專人看護，故並無看護費用之必要。
（三）聲明：
   1、原告之訴駁回。
   2、訴訟費用由原告負擔。
   3、如受不利判決，願供擔保請准免為假執行。 
三、爭點事項：
（一）不爭執事項：
   1、被告因過失發生本件車禍。
   2、被告因本件車禍過失致傷害之行為，經本院刑事庭109年
      度交易訴字第30號判處有期徒刑3月，如易科罰金以1千元
      折算1日確定。
（二）爭執事項：
   1、被告就本件車禍是否有過失？原告受有混合聽力喪失，右
      耳、突發耳聾，右耳等傷害，右耳混合性聽力喪失，右耳
      聽力損失大於110分貝等傷害，是否因本件車禍所造成？
   2、原告受損害額為何？
   3、原告可請求之賠償額為何？
四、本院判斷：
（一）被告就本件車禍是否有過失？原告受有混合聽力喪失，右
      耳、突發耳聾，右耳等傷害，右耳混合性聽力喪失，右耳
      聽力損失大於110分貝等傷害，是否因本件車禍所造成？
　 1、被告因過失發生本件車禍之事實並不爭執（本院卷第411
      頁），且被告因上述過失傷害之行為，經本院刑事庭判處
      有期徒刑3月，如易科罰金以1千元折算1日，亦有本院109
      年度交易字第30號判決書可證（本院卷第11-15頁），並
      經調閱該卷證查明無誤。可證被告就本件車禍確有過失無
      誤。
　 2、原告因本件車禍受有腦震盪、頸部、右肩部、雙側肢體多
      處挫擦傷、左小腿蜂窩性組織炎、腰椎椎間盤突出之傷害
      ，有刑事判決書、診斷證明書可佐（本院卷第11-15、41
      頁）。可證被告之過失行為與原告所受上開傷害之結果有
      相當因果關係。
　 3、原告受有混合聽力喪失，右耳、突發耳聾，右耳等傷害，
      右耳混合性聽力喪失，右耳聽力損失大於110分貝等傷害
      ，有診斷證明書可證（本院卷第85、87、189頁）。而臺
      灣嘉義地方檢察署函詢臺中榮民總醫院嘉義分院（下稱榮
      總醫院）有關原告所患之「右耳混合性聽力喪失」與本案
      車禍傷害有無因果關係，榮總醫院則回覆以：創傷（trau
      ma）有可能造成傳導性聽損，也可能造成感音神經性聽損
      ，是混合性聽損的可能原因之一，回溯病人之聽力圖，於
      108年6月5日之結果為右耳混合性聽損，110年1月5日為右
      耳混合性聽損，因此無法排除其右耳聽損與車禍傷害無關
      ，有榮總醫院110年4月21日中總嘉企字第1100001150號函
      所附病歷摘要附卷可憑。以上有本院110年度交聲再字第1
      號裁定書、榮總醫院109年4月17日中總嘉企字第10999120
      616號函可證（本院卷第345、399頁）。
　 4、本院刑事庭函詢榮總醫院「突發性耳聾」與「混合性聽力
      喪失」之差異為何，榮總醫院回覆說明以⑴病患（即告訴
      人）於108年5月13日就診時，因為符合突發性耳聾的認定
      （3天之內發生、有3個測試音頻、大於30分貝的感音神經
      性聽損），因此給予突發性耳聾的診斷，之後於108年6月
      5日於住院中會診追蹤聽力結果顯示右耳閾值略有改善，
      雖當時檢查結果為右耳混合性聽力喪失，但因治療後未滿
      1個月（目前認為治療後約6個月浮動的聽力變化才會固定
      ），是仍記載為突發性耳聾。⑵混合性聽力喪失：是指於
      純音聽力檢查結果可見有合併傳導性及感音神經性聽損。
      ⑶又因病患後續於門診追蹤已超過半年，且結果是混合性
      聽力喪失，是110年2月份就以最後固定的聽力檢查結果開
      立診斷證明。二、創傷可能造成感音神經性聽損，也可能
      造成傳導性聽損，也可能造成混合性聽損，因此無法排除
      其聽損與車禍無關等情。有榮總醫院110年6月3日中總嘉
      企字第1109913156號函所附病歷摘要表（補充）可查（交
      聲再卷第21頁）。以上有本院110年度交聲再字第1號裁定
      書可證（本院卷第404頁）。　　
　 5、從上開本院函詢之榮總醫院回覆內容，可知不論是「右耳
      突發性耳聾」或「混合性聽力喪失」，都是聽力障礙之一
      種，而榮總醫院於108年6月5日為告訴人診斷時，檢查之
      結果即認定告訴人所罹患右耳疾病為右耳「混合性聽力喪
      失」，只因當時告訴人治療尚未滿1個月，故診斷證明書
      上始載「右耳突發性耳聾」，亦即告訴人因符合3天之內
      、有3個測試音頻、大於30分貝的感音神經性聽損【見上
      開病歷摘要表（補充）】，所以榮總醫院始於108年6月5
      日開立「右耳突發性耳聾」之證明，不能因此認為告訴人
      所罹患的是「混合性聽力喪失」，而非「右耳突發性耳聾
      」，此僅是醫師依照告訴人病程之發展而對告訴人所罹患
      右耳聽力疾病之病稱記載，且均在描述告訴人右耳患有聽
      力障礙，是無從以嗣後因告訴人右耳聽力未恢復，並經榮
      總醫院認定是混合性聽力喪失，而反推認原審判決所憑之
      事實基礎有誤。
　 6、對照據榮總醫院之病歷摘要表（補充）（交聲再卷第17頁
      ）、臺灣嘉義地方檢察署檢察官提出函覆之病歷摘要表（
      補充）（交聲再卷第18頁），以及本院刑事庭所函詢上開
      經榮總醫院回覆之病歷摘要表（補充），此3份資料對於
      告訴人所患右耳耳聾之疾病，與本案車禍事件之關連性，
      分別答覆以：「無法排除其關連性」、「無法排除其右耳
      聽損與車禍傷害無關」、「無法排除其聽損與車禍無關」
      等情，均認為無法排除與本案車禍之關連性，亦即已認原
      告右耳聽損與本件車禍具相當因果關係。
　 7、雖本院110年度交聲再字第1號最後認榮總醫院未肯定原告
      右耳聽損與本件車禍有相當因果關係，實因刑事再審制度
      須達到足以動搖原審確定判決認定事實之「確實性」要求
      ，並以罪疑唯利被告原則，而認定無法判斷告訴人右耳耳
      聾與車禍事件之相當因果關係，且所提出之新證據不具備
      「確實性」之要件，而駁回再審之聲請。然此係刑事與民
      事訴訟制度之不同，且民事訴訟並不受刑事庭認定之拘束
      ，故不得以上開刑事庭之認定，即可謂原告右耳聽損與本
      件車禍不具相當因果關係。
　 8、綜上，被告因過失肇致本件車禍，致原告受有腦震盪、頸
      部、右肩部、雙側肢體多處挫擦傷、左小腿蜂窩性組織炎
      、腰椎椎間盤突出、右耳聽損等事實，應堪認定。
（二）原告所受損害額為何？
   1、按因故意或過失，不法侵害他人之權利者，負損害賠償責
      任（民法第184條第1項前段）； 汽車、機車或其他非依
      軌道行駛之動力車輛，在使用中加損害於他人者，駕駛人
      應賠償因此所生之損害。但於防止損害之發生，已盡相當
      之注意者，不在此限（民法第191-2條）；不法侵害他人
      之身體或健康者，對於被害人因此喪失或減少勞動能力或
      增加生活上之需要時，應負損害賠償責任（民法第193條
      第1項）；不法侵害他人之身體、健康、名譽、自由、信
      用、隱私、貞操，或不法侵害其他人格法益而情節重大者
      ，被害人雖非財產上之損害，亦得請求賠償相當之金額（
      民法第195條第1項前段）；不法毀損他人之物者，被害人
      得請求賠償其物因毀損所減少之價額（民法第196條）。
      從而被告開車因過失發生本件車禍，致原告受傷之事實既
      經認定，則原告依上開法規，請求被告損害賠償，自屬有
      據。爰就原告各項請求是否有理由，分述如下：
    ⑴醫療費用：原告受傷就醫治療，支出如附表之醫療費用，
      計393,126元，有統計表、收據可證（本院卷第89-157頁
      ）。
    ⑵雜項支費用：原告受傷後，購買充氣式矯型背架25,000元
      、術後坐墊960元、熱敷墊1,288元、硬床7,500元等用品
      ，合計34,748元，有統計表、發票及收據可稽（本院卷第
      159-165頁）。
    ⑶交通費用：
      原告因就醫需支出交通費用，以計程車費率計算，原告原
      居住地為嘉義縣○○鄉○○村○○○00號，109年5月29日後搬至
      嘉義市○○路000號。以大都會計程車車資計算方式，水上
      鄉内溪洲93號至台中榮民總醫院嘉義分院每趟來回費用為
      215×2=430元，嘉義市○○路000號至台中榮民總醫院嘉義分
      院每趟來回費用為100×2=200元，合計6,035元。有統計表
      、復健科就診紀錄、大都會計程車車資計算式可證（本院
      卷一第167-175、291、293頁）。
   4、看護費用部分：原告受有腦震盪、頸部、右肩部、雙侧肢
      體多處挫擦傷、左小腿蜂窩性組織炎、腰椎椎間盤突出之
      傷害，自108年5月29日起至6月5日及109年12月6日至12月
      14日止共住院17天，而原告係接受清創傷口、胸椎第12節
      /腰椎第1節椎間盤切除及內固定手術、微創腰椎第5節/薦
      椎第1節內視鏡神經根減壓手術，有診斷證明書可證（本
      院卷一第177-181頁）。但無看護費用必要之記載，故無
      法證明原告於住院期間確需他人照顧之必要，原告請求看
      護費用37,400元，為無理由。
   5、工作損失：
    ⑴原告發生車禍前在嘉義市私立中興文理短期補習班擔任外
      籍美語老師，每月薪資48,000元，有薪資證明書可證（本
      院卷一第183、185頁、本院卷二第11-15頁）。而原告自1
      08年5月29日起至6月5日及109年12月6日至12月14日止共
      住院17日，108年5月11日急診出院後須休養3日（連當日
      合計4日）、108年6月5日出院後須休養1個月、109年12月
      14日手術出院須休養及復健3個月，有診斷證明書可證（
      本院卷一第177-181頁）。故原告因傷無法工作之期間為1
      41日（17＋4＋4×30），無法工作損失為225,600元（48000×
      141/30）。
    ⑵原告係76年1月26日生，至110年3月15日為34歲， 距65歲
      強制退休年齡，原告尚可工作31年，計為372月。又原告
      因本件車禍受傷，其勞動減損為28%，有長庚醫療財團法
      人高雄長庚紀念醫院110年5月31日長庚院高字第11005501
      39號函、110年10月19日長庚院高字第1101050750號函可
      證（本院卷一第373-377、429頁）。兩造對此亦不爭執（
      本院卷二第30頁）。又原告每月之勞動減損為13,440元（
      48,0000.28），以此計算原告勞動力減損之金額，並依
      霍夫曼計算法扣除中間利息為一次請求為為3,023,551元
      【計算方式為：13,440×224.00000000=3,023,551.000000
      0000。其中224.00000000為月別單利(5/12)%第372月霍夫
      曼累計係數，採四捨五入】。
    ⑶綜上，原告之工作損失共為3,249,151元（225,600＋3,023,
      551）。
　 6、機車損害：
　　⑴車牌號碼000-0000號之機車係106年2月出廠，為林玉敏所
      有，修理費用41,140元、修理工資4千元，合計支出45,14
      0元，又林玉敏已將機車受損債權讓予原告，以上有機車
      行照、收據、債權讓與書可證（本院卷一第137、237、23
      9、257-261頁、卷二第35頁）。
　　⑵按因侵權行為所生之損害賠償請求權，自請求權人知有損
      害及賠償義務人時起，二年間不行使而消滅，自有侵權行
      為時起，逾十年者亦同（民法第197條）；時效完成後，
      債務人得拒絕給付（民法第144條第1項）。
　　⑶原告起訴時雖有請求機車損害賠償，但車牌號碼000-0000
      號之機車係106年2月出廠，為林玉敏所有，有機車行照可
      證（本院卷一第257頁）。故該時林玉敏並未行請求權，
      又林玉敏將機車受損債權讓予原告，原告並於110年11月2
      4日提出，有債權讓與書、書狀可證（本院卷卷二第33、3
      5頁）。自108年5月11日發生車禍時至110年11月24日已逾
      2年，時效已完成，被告自得拒絕給付，故原告此部分之
      請求為無理由。
   6、精神慰藉金部分：按慰撫金之多寡，應斟酌雙方之身分、
      地位、資力與加害之程度，及其他各種情形核定相當之數
      額，該金額是否相當，自應依實際加害情形與請求人所受
      之痛苦及雙方之身分、地位、經濟狀況等關係決定之。查
      ，被告因過失造成原告受傷，自係對原告之身體、健康之
      人格法益造成侵害，且情節重大。從而原告依上開規定請
      求精神慰撫金賠償，自應准許。查，原告係76年生，為摩
      洛哥國立伊本-托菲爾大學英文系畢業，會英文、法文、
      阿拉伯語及西班牙文，發生車禍時擔任外籍美語教師，有
      證明書、外籍教師聘用契約書（本院卷一第235頁、卷二
      第17-22頁）。被告則為係31年生。本院參酌兩造上述之
      身分、地位、經濟能力，被告未與原告和解，以及原告所
      受之傷害等情，認原告請求之精神慰撫金以25萬元為適當
      。
   8、綜上，原告因系爭車禍之受損為額為3,933,060元（393,1
      26＋34,748＋6,035＋3,249,151＋25萬）。
（三）原告可請求之賠償金額為何？
　1、按負損害賠償責任者，除法律另有規定或契約另有訂定外
     ，應回復他方損害發生前之原狀。因回復原狀而應給付金
     錢者，自損害發生時起，加給利息（民法第213條第1、2項
     ）；損害賠償，除法律另有規定或契約另有訂定外，應以
     填補債權人所受損害及所失利益為限（民法第216條第1項
     ）；給付有確定期限者，債務人自期限屆滿時起，負遲延
     責任。給付無確定期限者，債務人於債權人得請求給付時
     ，經其催告而未為給付，自受催告時起，負遲延責任。其
     經債權人起訴，或依督促程序送達支付命令，與催告有同
     一之效力（民法第229條第1、2項）；又遲延之債務，以支
     付金錢為標的者，債權人得請求依法定利率計算之遲延利
     息。但約定利率較高者，仍從其約定利率（民法第233條第
     1項）；應付利息之債務，其利率未經約定，亦無法律可據
     者，週年利率為百分之5（民法第203條）。
  2、查，被告過失傷害原告，造成原告受損害額3,933,060元之
     事實，業如前述，則原告請求被告給付3,933,060元，及其
     中526,247元自起訴狀繕本送達被告之翌日起算，其餘自擴
     張聲明狀送達翌日起，均至清償日止，按年息百分之5計算
     之利息，即無不可。又原告上開起訴狀繕本係於109年8月1
     9日送達予被告收受，此有送達回證附卷可稽（本院109年
     度交附民字第106號卷第83頁）。另擴張請求書狀係原告自
     行送達予被告，並無回證，然110年2月3日調解時，原告即
     以擴張之金額為請求，有調解筆錄可證（本院卷一第243頁
     ），故應認該日被告即已知悉原告擴張之金額。從而，原
     告本於侵權行為損害賠償請求權之法律關係，請求被告給
     付3,933,060元，及其中526,247元自109年8月20日起至清
     償日止，另3,406,813元自110年2月4日起至清償日止，均
     按年息百分之5計算利息之部分，為有理由，應予准許。原
     告逾上開範圍之請求，為無理由，應予駁回。
　3、本件因適用簡易程序，依民事訴訟法第389條第1項第3款之
     規定，法院應依職權宣告假執行，爰依職權宣告假執行。
     另被告陳明願供擔保請准宣告免假執行，就原告勝訴部分
     經核無不合，爰酌定相當之擔保金額准許之。至於原告敗
     訴部分，其假執行之聲請，已無所據，應予駁回。
（四）本案事證已臻明確，兩造其餘主張陳述及所提之證據，均
      不影響本案判決，毋庸再予審酌，附此敘明。
五、訴訟費用裁判之依據：民事訴訟法第79條。
中　　華　　民　　國　　110 　年　　12　　月　　8 　　日
                  民事第三庭法　官　馮保郎   
以上正本係照原本作成。
如不服本判決，應於送達後20日內，向本院提出上訴狀（須按對
造人數提出繕本）及表明上訴理由，並依上訴利益繳交第二審裁
判費。如委任律師提起上訴者，應一併繳納上訴審裁判費。
中　　華　　民　　國　　110 　年　　12　　月　　8 　　日
                            書記官　蔡沛圻
附表：醫療費用

醫院 編號  科別 日期 醫療金額（元） 嘉義榮民醫院  1 急診外科 108年5月11日 452   2 特別門診 108年5月11日 120   3 一般門診 108年5月13日 290   4 一般門診 108年5月13日 260   5 一般門診 108年5月15日 5,035   6 一般門診 108年5月15日 290   7 一般門診 108年5月15日 300   8 一般門診 108年5月16日 402   9 一般門診 108年5月29日 290   10 神經內科 108年6月5日 20,877   11 特別門診 108年6月5日 380   12 一般門診 108年6月10日 150   13 一般門診 108年6月11日 290   14 一般門診 108年6月12日 310   15 一般門診 108年6月14日 470   16 一般門診 108年6月15日 100   17 一般門診 108年6月18日 100   18 一般門診 108年6月24日 50   19 一般門診 108年7月5日 341   20 一般門診 109年1月14日 290   21 一般門診 109年11月18日 310   22 特別門診 109年11月18日 320   23 一般門診 109年11月24日 430   24 特別門診 109年11月24日 120   25 特別門診 109年12月14日 300   26 神經外科 109年12月14日 358,579   27 一般門診 109年12月22日 390   28 一般門診 109年12月22日 240   29 一般門診 109年12月24日 290   30 一般門診 110年1月5日 250   31 一般門診 110年1月5日 290   32 特別門診 110年1月7日 280   33 一般門診 110年1月26日 240   34 一般門診 110年1月26日 290